【裁判字號】    95,聲,4247
【裁判日期】    951117
【裁判案由】    聲請定其應執行刑
【裁判全文】
臺灣高雄地方法院刑事裁定              95年度聲字第4247號
抗  告  人    甲○○
即受刑人
                      （現於屏東竹田分監執行中）
上抗告人因聲請定其應執行之刑案件，對本院於民國95年10月31
日所為之裁定提起抗告，本院更正裁定如下：
    主  文
原裁定撤銷。
甲○○因竊盜等罪，所處各如附表所載之刑，應執行有期徒刑貳
年參月。
    理  由
一、抗告意旨略以：抗告人即受刑人甲○○前因竊盜等案件，分
    別經臺灣屏東地方法院及本院先後判處如附表所示之刑，而
    附表編號一、二、三所示之刑，並經臺灣屏東地方法院以95
    年度聲字第534 號裁定，定其應執行刑為有期徒刑1 年7 月
    確定。嗣抗告人另因竊盜案件，經本院以95年度易字第381
    號判處有期徒刑10月確定，並經臺灣高雄地方法院檢察官再
    就抗告人所犯上開4 罪，向本院聲請合併定應執行刑，本院
    未審酌上開95年度聲字第534 號裁定，而諭知應執行有期徒
    刑2 年6 月，尚有未當，爰聲請撤銷原裁定而另為適當之裁
    定。
二、按原審認為抗告有理由者，應更正原裁定，刑事訴訟法第40
    8 條第2 項定有明文。次按數罪併罰，有2 裁判以上者，依
    刑法第51條規定，定其應執行之刑。又數罪併罰，宣告多數
    有期徒刑者，於各刑中之最長期以上，各刑合併之刑期以下
    ，定其刑期，同法第53條及第51條第5 款分別定有明文。再
    按法律上屬於自由裁量事項，尚非概無法律性之拘束，在法
    律上有其外部界限及內部界限。前者法律之具體規定，使法
    院得以具體選擇為適當裁判，此為自由裁量之外部界限。後
    者法院為自由裁量時，應考量法律之目的，法律秩序之理念
    所在，此為自由裁量之內部界限。法院為裁判時，二者均不
    得有所踰越。在數罪併罰而有2 裁判以上，應定其應執行刑
    之案件，法院所為刑之酌定，固屬自由裁量事項，然對於法
    律之內、外部界限，仍均應受其拘束（最高法院91年台非字
    第32號及92年度台非字第187 號判決意旨參照）。
三、經查，抗告人前因竊盜、違反毒品危害防制條例案件，經臺
    灣屏東地方法院及本院分別判處如附表所示之刑，有上開判
    決及臺灣高等法院被告前案紀錄表1 份在卷足參。而抗告人
    所犯如附表編號一、二、三所示之案件，經臺灣屏東地方法
    院以95年度聲字第534 號裁定定其應執行刑有期徒刑1 年7
    月，有該院95年度聲字第534 號裁定1 份在卷可參，是本院
    就抗告人所犯如附表所示之4 罪合併定其應執行刑時，自應
    受前開自由裁量範圍內之內部界限所拘束，而在有期徒刑10
    月以上2 年5 月（1 年7 月加10月）以下定其應執行刑，原
    裁定誤定受刑人應執行刑為有期徒刑2 年6 月，自屬有誤，
    抗告人執此合法提起抗告，為有理由，爰將原裁定撤銷，並
    更正如主文第2 項所示。
四、依刑事訴訟法第408條第2項規定，裁定如主文。
中    華    民    國    95    年    11    月    17    日
                  刑事第十六庭  法  官  郭宜芳
以上正本證明與原本無異。
如不服本裁定，應於送達後5日內，向本院提出抗告狀。
中    華    民    國    95    年    11    月    17    日
                                書記官  陳素徵
附表：
┌─┬───┬───┬───┬──────────┬──────────┐
│編│罪名  │宣告刑│犯罪日│最後事實審          │確定判決            │
│號│      │      │期    ├─────┬────┼─────┬────┤
│  │      │      │      │法院、案號│判決日期│法院、案號│判決確定│
│  │      │      │      │          │        │          │日期    │
├─┼───┼───┼───┼─────┼────┼─────┼────┤
│一│竊盜  │有期徒│94年4 │屏東地院94│94年12月│屏東地院94│95年2 月│
│  │      │刑7 月│月27日│年度易字第│22日    │年度易字第│13日    │
│  │      │      │      │562 號    │        │562 號    │        │
├─┼───┼───┼───┼─────┼────┼─────┼────┤
│二│毒品危│有期徒│94年9 │屏東地院94│94年12月│屏東地院95│95年3 月│
│  │害防制│刑10月│月14日│年度訴字第│22日    │年度訴字第│29日    │
│  │條例  │      │      │995號     │        │995號     │        │
├─┼───┼───┼───┼─────┼────┼─────┼────┤
│三│毒品危│有期徒│94年9 │屏東地院94│94年12月│屏東地院95│95年3 月│
│  │害防制│刑6月 │月11日│年度訴字第│22日    │年度訴字第│29日    │
│  │條例  │      │      │995號     │        │995號     │        │
├─┼───┼───┼───┼─────┼────┼─────┼────┤
│四│竊盜  │有期徒│94年12│高雄地院95│95年7 月│高雄地院95│95年8 月│
│  │      │刑10月│月26日│年度易字第│12日    │年度易字第│14日    │
│  │      │      │至95年│381號     │        │381號     │        │
│  │      │      │1 月21│          │        │          │        │
│  │      │      │日    │          │        │          │        │
└─┴───┴───┴───┴─────┴────┴─────┴────┘


司法院資訊處製作；財團法人民間司法改革基金會備份。
